【裁判字號】    89,小上,5
【裁判日期】    890831
【裁判案由】    給付價金
【裁判全文】
臺灣高雄地方法院民事裁定  八十九年度小上字第五號
    上  訴  人  吳全祥即五祥設計裝潢工程行
    法定代理人  金聰字
右當事人間請求給付價金事件，上訴人對於中華民國八十八年十二月七日本院鳳山簡
易庭八十八年度鳳小字第五四九號第一審判決提起上訴，本院裁定如左：
    主  文
上訴駁回。
第二審訴訟費用由上訴人負擔。
    理  由
一、按對於小額程序之第一審裁判之上訴或抗告，非以其違背法令為理由，不得為之
    。又上訴狀內應記載上訴理由，表明(一)原判決所違背之法令及具體內容。(二)依訴
    訟資料可認為原判決有違背法令之具體事實。民事訴訟法第四百三十六條之二十
    四第二項、同條之二十五，分別定有明文。又所謂判決有違背法令，乃指判決不
    適用法規或適用不當，亦為同法第四百六十八條所明定，且此亦為小額事件之上
    訴程序所準用（民事訴訟法第四百三十六條之三十二第二項參照）。而以判決有
    不適用法規或適用不當為上訴理由時，其上訴狀或理由書應有具體之指摘，並揭
    示該法規之條項或內容，若係成文法以外之法則，應揭示該法則之旨趣，倘為司
    法院解釋或最高法院之判例，則應揭示該判解之字號或其內容，如依民事訴訟法
    第四百六十九條所列第一款至第五款事由提起上訴時（第六款未準用，參照同上
    民事訴訟法第四百三十六條之三十二第二項規定），其上訴狀或理由書應揭示合
    於該條款之事實，上訴理由狀如未依此項方法表明者，即難認為已對原判決之違
    背法令有具體之揭示，其上訴自難認為合法（最高法院七十一年台上字第三一四
    號判例要旨參照）。
二、本件上訴人上訴意旨略以：本件買賣契約所生之貨款價金問題，係存在於訴外人
    黃耀明與被上訴人間，上訴人與被上訴人間互不認識，亦從未有過交易、買賣，
    且亦未授權他人與被上訴人交易，只因訴外人黃耀明係上訴人之下包，係其向被
    上訴人訂購貨物，被上訴人自應向其請求價金，與上訴人無關，此從訂購單上有
    黃耀明之簽名、傳真電話即知，上訴人自不負給付價金之義務等語。
三、經查：原審以本件訴訟標的金額為十萬元，依小額訴訟程序予以審理，而上訴人
    於民國八十八年十月二十一日原審行調解程序時經合法送達而未到場，乃依法進
    行言詞辯論程序，并依原告聲請而為一造辦論判決。原審因認上訴人應給付被上
    訴人系爭貨款價金新台幣（下同）七萬五千六百元，及自八十八年十月十三日起
    至清償日止，按年息百分之五計算之利息，為有理由，乃僅記載主文，未加記理
    由要領，而為被上訴人勝訴之判決。本件上訴人再主張系爭貨款價金係訴外人黃
    耀明與被上訴人之間所存之債務，與其無關云云，泛指原判決不當，再為上開事
    實上之爭執，而未具體指明原判決究竟有何違背法令之處及其具體內容。且查，
    被上訴人於原審所提出之「受訂單」上確蓋有上訴人之商號戳章，顯見上訴人所
    辯本件訂購貨物與其無關云云，要不足採。，從而原審判命上訴人如數給付本件
    貨款及法定利息，經核認事用法均無違誤。是上訴人泛指原判決不當，再為事實
    上之爭執，惟並未具體指明原判決究有何違背法令之處及其具體內容，揆諸前揭
    說明，其上訴即屬不合法，應予駁回其上訴。
四、綜上所述，上訴意旨猶執經原審審酌之事實指摘原判決不當，惟未表明原判決所
    違背之法令及具體內容及依訴訟資料可認為原判決有違背法令之具體事實，其上
    訴自不合法，爰不經言詞辯論，駁回其上訴。
據上論結，本件上訴為不合法，依民事訴訟法第四百三十六條之三十二第二項、四百
四十四條第一項前段、第九十五條、第七十八條，裁定如主文。
中      華      民      國    八十九    年      八      月    三十一    日
                              臺灣高雄地方法院民事庭
~B審判長法官  林水城
~B法      官  管安露
~B法      官  莊松泉
右為正本係照原本作成。
本裁定不得抗告。
~B法院書記官  林誠桂
中      華      民      國    八十九    年      八      月    三十一    日


司法院資訊處製作；財團法人民間司法改革基金會備份。
